臺灣高雄地方法院刑事判決　　　　　　　 94年度訴字第706號
公　訴　人　臺灣高雄地方法院檢察署檢察官
被　　　告　甲○○　男　37歲.
上列被告因違反毒品危害防制條例案件，經檢察官提起公訴（93
年度毒偵字第6136號、第4942號）及移送併案審理（94年度毒偵
第1992號），本院判決如下：
    主  文
甲○○連續施用第一級毒品，累犯，處有期徒刑玖月。
扣案之第一級毒品海洛因（驗後淨重零點壹陸公克）、殘留第一
級毒品海洛因之注射針筒參支及殘留第一級毒品海洛因之夾鏈袋
陸個均沒收銷毀之。
    事  實
一、甲○○因違反毒品危害防制條例案件，經本院以89年度易字
    第3691號判決判處有期徒刑六月確定，於民國91年5 月4 日
    執行完畢。其前因施用毒品案件，經本院以88年度毒聲字第
    594 號裁定送臺灣高雄看守所附設勒戒處所執行觀察、勒戒
    後，認有繼續施用毒品之傾向，又經本院以88年度毒聲字第
    1311號裁定令入戒治處所施以強制戒治1 年，嗣因戒治成效
    經評定為合格，認無繼續戒治之必要，而經臺灣高雄地方法
    院檢察署檢察官聲請本院裁定停止戒治，本院並以88年度毒
    聲字第5213號裁定停止戒治，所餘戒治期間，付保護管束，
    於89年2 月25日保護管束期滿，由該署檢察官以89年度戒毒
    偵字第275 號為不起訴處分確定。復因施用毒品案件，經臺
    灣高雄地方法院檢查署檢察官提起公訴並聲請強制戒治，經
    本院判處有期徒刑六月確定，並以89年度毒聲字第6723號裁
    定令入戒治處所施以強制戒治1 年，復經本院以90年度毒聲
    字第1230號裁定停止戒治，所餘戒治期間，付保護管束，於
    90年10月9 日保護管束期滿。詎仍不知悔改，明知海洛因業
    經公告列為毒品危害防制條例第2 條第2 項第1 款之第一級
    毒品，不得非法持有、施用，竟基於施用第一級毒品海洛因
    之概括犯意，於前開強制戒治執行完畢釋放後5 年內之93年
    6 月中旬某日起至94年3 月某日止，連續在高雄縣彌陀鄉○
    ○村○○路2 巷9 號之住處或高雄縣等地，以將第一級毒品
    海洛因置於注射針筒摻水混合後注射身體等方式，每3 天施
    用第一級毒品海洛因1 次。嗣為警分別於下述時、地查獲：
    (一)93年8 月27日下午4 時10分許，在高雄縣梓官鄉○○○路
    81巷經警當場查獲，並扣得殘留第一級毒品海洛因之注射針
    筒1 支及殘留第一級毒品海洛因毒品之夾鏈袋6 個；(二)於93
    年10月12日下午3 時40分許，在高雄縣彌陀鄉○○村○○路
    30號前，為警當場查獲，並扣得第一級毒品海洛因（驗後淨
    重0.16公克）；(三)93年10月23日下午4 時10分許，在高雄縣
    梓官鄉○○村○○○路36巷4 號巷子內為警盤查，於路旁查
    扣得殘留第一級毒品海洛因之針筒2 支，經警採取其尿液送
    驗，尿液檢驗結果呈嗎啡陽性反應，始悉上情。
三、案經高雄縣政府警察局岡山分局報請臺灣高雄地方法院檢察
    署檢察官偵查起訴並移送併辦。
    理  由
一、本件被告甲○○所犯為死刑、無期徒刑、最輕本刑為3 年以
    上有期徒刑以外之罪，其於準備程序進行中，就被訴事實為
    有罪之陳述，經告知簡式審判程序之旨，並聽取當事人之意
    見後，本院合議庭裁定由受命法官獨任進行簡式審判程序，
    合先敘明。
二、右揭事實，業據被告甲○○於本院審理時坦承不諱，且其於
    上開時間分別為警查獲時所採取之尿液，經送請高雄縣政府
    衛生局、高雄醫學大學附設中和紀念醫院（以下簡稱高醫）
    檢驗結果，均呈嗎啡陽性反應，有該局93年9 月3 日93煙檢
    字第1964號、同年10月21日93煙檢字第2426號之煙毒尿液檢
    驗成績書各1 份及該院93年11月9 日報告編號0000-000號、
    94年3 月22日報告編號0000-000號之濫用藥物尿液檢驗報告
    各1 份附卷可稽。扣案之白粉送請法務部調查局檢驗結果，
    送驗白粉確含第一級毒品海洛因成分（驗後淨重0.16公克）
    ，有該局93年11月18日調科壹字第220018485 號鑑定通知書
    乙份在卷可考；另扣案之注射針筒共3 支、夾鏈袋6 個，經
    送請高醫鑑定結果，均檢出殘留第一級毒品海洛因之陽性反
    應，有該院94年3 月22日報告編號0000-000號、0000-000號
    、0000-000號、94年5 月17日報告編號0000-000號之檢驗報
    告各乙份可佐，並有上開第一級毒品海洛因及殘留第一級毒
    品海洛因之注射針筒3 支、夾鏈袋6 個扣案可資佐證。被告
    上開自白與事實相符，自可採為認定事實之證據，其施用第
    一級毒品之犯罪事實，堪以認定。被告前因施用毒品案件，
    經本院裁定送勒戒處所觀察、勒戒後，因有繼續施用毒品之
    傾向，又經本院裁定令入戒治處所施以強制戒治1 年，嗣經
    戒治所評定合格，認無繼續戒治之必要，本院另以裁定停止
    戒治，所餘戒治期間，付保護管束，復經本院裁定撤銷停止
    戒治，於89年2 月25日保護管束期滿，由臺灣高雄地方法院
    檢察署檢察官以89年度戒毒偵字第275 號為不起訴處分確定
    ；復因施用毒品案件，經該署檢察官提起公訴並聲請強制戒
    治，經本院判處有期徒刑六月確定，並以89年度毒聲字第67
    23號裁定令入戒治處所施以強制戒治1 年，復經本院以90年
    度毒聲字第1230號裁定停止戒治，所餘戒治期間，付保護管
    束，於90年10月9 日保護管束期滿之事實，有臺灣高等法院
    被告全國前案紀錄表、本院被告院內索引卡紀錄表及臺灣高
    雄地方法院檢察署刑案資料查註紀錄表各1 紙附卷可參，其
    於強制戒治執行完畢釋放後，5 年內再犯本件施用第一級毒
    品罪，事證明確，應予依法論科。
三、按對於施用毒品者之追訴，依毒品危害防制條例第23條第2
    項規定：「觀察、勒戒或強制戒治執行完畢釋放後，5 年內
    再犯第10條施用毒品之罪者，應依法追訴。」本件被告前因
    施用毒品案件，經檢察官起訴並聲請強制戒治，經本院裁定
    令入戒治處所施以強制戒治，又經本院裁定停止戒治，所餘
    戒治期間，付保護管束，於90年10月9 日強制戒治執行完畢
    ，其於強制戒治執行完畢釋放後，5 年內再犯本件施用毒品
    案件，依毒品危害防制條例第23條第2 項之規定，應依法追
    訴。核被告所為，係犯毒品危害防制條例第10條第1 項之施
    用第一級毒品罪。被告先後多次施用第一級毒品之犯行，時
    間緊接，均犯相同之罪名，顯係出於概括之犯意為之，為連
    續犯，依刑法第56條之規定以一罪論，並加重其刑。被告持
    有第一級毒品進而施用，持有之低度行為各為施用之高度行
    為所吸收，不另論持有毒品之罪。被告前因違反毒品危害防
    制條例案件，經本院判處有期徒刑6 月確定，於91年5 月4
    日執行完畢，此有臺灣高等法院被告全國前案紀錄表及臺灣
    高雄地方法院檢察署刑案資料查註紀錄表各1 份在卷可稽，
    其於5 年以內再犯本件有期徒刑以上之罪，為累犯，應依刑
    法第47條規定加重其刑，並遞加重之。至檢察官移送併案審
    理部分（即94年度毒偵字第1992號）即被告於93年7 月間某
    日起至同年10月23日下午4 時10分許之施用第一級毒品海洛
    因之犯行，以及經被告於本院審理中坦承於93年6 月中旬起
    至同年8 月27日下午止、93年10月23日下午4 時10分起至94
    年3 月間某日止之被告施用第一級毒品犯行等，雖均未據起
    訴，惟與已起訴論罪科刑部分，各有連續犯之裁判上一罪關
    係或事實上一罪關係，為起訴效力所及，既經查明，本院自
    得一併審究，附此敘明。爰審酌被告前因犯施用毒品案件經
    1 次觀察勒戒、2 次強制戒治，仍未能徹底戒絕毒品，復犯
    本案施用毒品罪，顯見其無戒毒悔改之意，惟念其施用毒品
    乃自戕一己之身體健康，尚未對他人造成危害，且犯後坦承
    犯行，態度尚可等一切情狀，量處如主文所示之刑。扣案之
    海洛因（驗後淨重0.16公克）為毒品危害防制條例規定之第
    一級毒品，殘留第一級毒品海洛因之注射針筒3 支、夾鏈袋
    6 個，其上殘留之海洛因已無從分析剝離，均依毒品危害防
    制條例第18條第1 項前段規定宣告沒收銷燬之。
據上論斷，應依刑事訴訟法第273 條之1 第1 項、第299 條第1
項前段，毒品危害防制條例第10條第1 項、第18條第1 項前段，
刑法第11條、第56條、第47條，判決如主文。
本案經檢察官乙○○到庭執行職務。
中　　華　　民　　國　　94　　年　　5 　　月　　19　　日
                  刑事第四庭    法  官  楊佩蓉
以上正本證明與原本無異。
如不服本判決，應於收受送達後10日內向本院提出上訴書狀。
中　　華　　民　　國　　94　　年　　5 　　月　　19　　日
 　　　　　　　　　　　　       書記官  翁淑珮
附錄本案判決論罪科刑法條：
毒品危害防制條例第10條
施用第一級毒品者，處6月以上5年以下有期徒刑。
